臺灣臺中地方法院刑事判決　　　　　　　96年度易字第4478號
公　訴　人　臺灣台中地方法院檢察署檢察官
被　　　告　甲○○
上列被告因竊盜案件，經檢察官提起公訴（96年度偵字第18441
號），本院判決如下：
    主    文
甲○○犯竊盜罪，累犯，處有期徒刑肆月，減為有期徒刑貳月，
如易科罰金，以新台幣壹仟元折算壹日。
    犯罪事實及理由
壹、犯罪事實：甲○○前於民國94年間，因竊盜案件，經台灣苗
    栗地方法院判處有期徒刑6月，於95年3月23日確定，甫於95
    年7月29日執行完畢。詎不知悔改，仍意圖為自己不法之所
    有，基於竊盜之犯意，而於96年4月17日下午3時30分許，在
    臺中縣大里市○○○路189號旁空地，竊取乙○○放置該處
    之白鐵金爐1具，得手後旋出售予姓名、年籍不詳之流動資
    源回收業者。嗣於96年6月19日，甲○○行經大里市○○路
    391號前，為警查獲。
貳、證據能力: 按「被告以外之人於審判外之陳述，雖不符前4
    條（指刑事訴訟法第159條之1至第159條之4）之規定，而經
    當事人於審判程序同意作為證據，法院審酌該言詞陳述或書
    面陳述作成之情況，認為適當者，亦得為證據」，又「當事
    人、代理人或辯護人於法院調查證據時，知有第159條第1項
    不得為證據之情形，而未於言詞辯論終結前聲明異議，視為
    有前項之同意」，刑事訴訟法第159條之5第1項、第2項亦有
    明文。本件被告就檢察官提出之證據之證據能力，均未於言
    詞辯論終結前聲明異議，自視為同意，合先敘明。
參、認定犯罪事實所憑之證據: 訊據被告固坦承於前揭時、地拿
    取該白鐵金爐事實，惟矢口否認前揭犯行，辯稱: 伊不知該
    金爐是何人所有，就撿去賣云云。經查：前揭犯罪事實，業
    據證人乙○○於警詢時證述明確，又依卷附監視錄影翻拍照
    片觀察，現場環境整潔，常人一望即知並非堆放廢棄物品之
    場所，且該金爐係屬大型金爐、放置平整，並無傾頹或其他
    客觀上足使人誤認係廢棄物之情狀，參以被告前亦有多次竊
    取他人放置於路旁金屬器物之竊盜前科，其對於該金爐係他
    人所有，當有認知，斷不致誤認為廢棄物，從而被告所辯，
    無非卸責之詞，無足採信，其犯行堪以認定。
肆、核被告所為，係犯刑法第320條第1項之竊盜罪。被告有前揭
    刑案執行完畢之情形，此有台灣台中地方法院檢察署及台灣
    高等法院被告全國前案紀錄表各一份在卷可稽，其受有期徒
    刑之執行完畢後，5年內故意再犯本件有期徒刑以上之罪，
    為累犯，應依法加重其刑。被告係屬中度智能不足，領有身
    心障礙手冊，其曾因頭部外傷致器質性腦症，反應變慢，行
    為退化，現實感與判斷均受影響，其因智能較低影響其現實
    感與判斷力，達精神耗弱程度，此有國軍台中醫院精神鑑定
    報告1份在卷可稽，足認被告有因心智缺陷致依其辨識而行
    為之能力顯著減低之情形，應依刑法第19條第2項之規定減
    輕其刑，並依法先加重後減輕其刑。審酌被告曾有多次竊盜
    前科，此有前揭紀錄表在卷可稽，不知悔悟迭次再犯，犯後
    否認犯行，未與被害人和解之態度，所竊得財物之價值非鉅
    等一切情狀，爰量處如主文所示之刑。被告犯罪之時間係96
    年4月24日以前，併依中華民國96年罪犯減刑條例之規定減
    其宣告刑2分之1，及諭知易科罰金之折算標準。
據上論斷，依刑事訴訟法第299條第1項前段，刑法第320條第1項
、第47條第1項、第19條第2項、第41條1項前段，刑法施行法第1
條之1，中華民國96年罪犯減刑條例第2條第1項第3款、第7條，
判決如主文。
中　　華　　民　　國　　96　　年　　10　　月　11　　　日
                  臺灣臺中地方法院刑事第二庭
                                法  官  郭書豪
上正本證明與原本無異。
如不服本判決，應於收送達後10日內向本院提出上訴書狀（應敘
述具體理由並附繕本）。
上訴書狀如未敘述理由，應於上訴期間屆滿後20日內補提理由書
於本院。
中　　華　　民　　國　　96　　年　　10　　月　11　　　日
                                書記官  陳美虹
附錄論罪科刑法條
中華民國刑法第320條
意圖為自己或第三人不法之所有，而竊取他人之動產者，為竊盜
罪，處 5 年以下有期徒刑、拘役或 5 百元以下罰金。
意圖為自己或第三人不法之利益，而竊佔他人之不動產者，依前
項之規定處斷。
前二項之未遂犯罰之。
